臺灣桃園地方法院宣示判決筆錄　　　　　94年度訴字第2171號
公　訴　人　臺灣桃園地方法院檢察署檢察官
被　　　告　NINIK YAS.
　　　　　　　　　（
選任辯護人　楊貴森律師
上列被告因偽造文書案件，於中華民國94年11月28日下午5 時許
，在本院第一法庭宣示判決，出席職員如下：
　　　　　法　官　吳為平
　　　　　書記官　賴朱梅
　　　　　通　譯　葉日麾
法官起立朗讀判決主文、犯罪事實要旨、處罰條文，及告以上訴
限制、期間並提出上訴狀之法院，且諭知記載其內容：
一、主  文：
    NINIK YASMI ATIN共同偽造公印文，處有期徒刑肆月，如易
    科罰金，以參佰元折算壹日。扣案偽造「NINIK YASMI ATIN
    」之中華民國外僑居留證壹張沒收。
二、犯罪事實要旨：
（一）NINIK YASMI ATIN係於民國九十三年八月十八日合法來臺
      觀光之印尼籍人士，詎其於逾十四日之觀光停留期限後，
      為居留在臺工作及規避警方之查緝，竟與某姓名年籍不詳
      綽號「HASAN 」之成年印尼籍男子，共同基於偽造公印文
      及行使偽造中華民國外僑居留證之犯意聯絡，由NINIK YA
      SMI ATIN於九十三年九月中旬某日上午十時許，在桃園縣
      桃園市桃園火車站前圓環交付其所有之彩色照片一張及新
      臺幣三千元予「HASAN 」，同日下午五時許，「HASAN 」
      遂在上址將黏貼有NINIK YASMI ATIN照片並蓋有「內政部
      印」公印文一枚偽造之中華民國外僑居留證一張（偽造之
      統一證號：AD00000000號）交予NINIK YASMI AT
      IN，嗣於九十四年八月二十六日凌晨零時三十分許，警方
      在桃園縣桃園市○○路二百零三號前執行臨檢勤務時，因
      見NINIK YASMI ATIN神色緊張行跡可疑，遂上前盤查，NI
      IK YASMI ATIN 即持前開偽造之中華民國外僑居留證交予
      員警而行使之，足生損害於內政部核發外僑居留證及司法
      機關偵查犯罪之正確性，嗣經處理員警當場識破，並經承
      辦檢察官將上開扣案之外僑居留證送請鑑定，確認係偽造
      之外僑居留證，始悉上情。
（二）上揭犯罪事實，業據被告NINIK YASMI ATIN迭於警詢及偵
      審時坦承不諱，並有黏貼有NINIK YASMI ATIN照片並蓋有
      「內政部印」公印文一枚之中華民國外僑居留證一張（統
      一證號：AD00000000號）扣案可佐，而前開外僑
      居留證及其上「內政部印」之公印文復經鑑定確屬偽造無
      訛，此有臺北市政府警察局九十四年十月十二日北市警外
      字第○九四四○六三六六○○號函覆鑑定意見一份在卷可
      稽，是被告前開自白核與事實相符，堪以採信。本件事證
      明確，自應依法論科。
（三）按外僑居留證屬刑法第二百十二條所規定之特種文書。而
      刑法所謂公印，係指公署或公務員職務上所使用之印信而
      言；又所謂公印或公印文，係專指表示公署或公務員資格
      之印信而言，即俗稱大印與小官章及其印文，最高法院二
      十二年上字第一九○四號及六十九年台上字第六九三號著
      有判例可資參照，是外僑居留證上「內政部印」之印文，
      自屬同法第二百十八條第一項之公印文。又偽造特種文書
      ，並偽造其上所蓋用之印文，應分別成立刑法第二百十二
      條及第二百十七條第一項或第二百十八條第一項之罪，並
      依同法第五十五條從一重處斷，亦有司法院三十四年院解
      字第三○二○號解釋及司法院大法官會議解釋第八二號解
      釋意旨可資參照。核被告所為，係犯刑法第二百十八條第
      一項偽造公印文罪及同法第二百十六條、第二百十二條行
      使偽造特種文書罪。被告偽造特種文書之低度行為，應為
      行使之高度行為所吸收，不另論罪。被告與姓名年籍不詳
      綽號「HASAN 」之印尼籍成年男子間，就前開犯行有犯意
      聯絡及行為分擔，應論以共同正犯。而被告所犯之上開兩
      罪間，復有方法結果之牽連關係，應依刑法第五十五條之
      規定，從一重之偽造公印文罪處斷。
（四）扣案偽造「NINIK YASMI ATIN」之中華民國外僑居留證一
      張，係共犯「HASAN 」偽造後出售予被告，自屬被告所有
      ，且係供本件犯罪所用之物，爰依刑法第三十八條第一項
      第二款規定宣告沒收。而前開偽造之外僑居留證既經沒收
      ，當然包括其上偽造「內政部印」之公印文一枚及被告所
      有供本件犯罪所用之彩色照片一張，故此部分自毋庸再重
      複諭知沒收，併此敘明。
（五）本案被告所犯偽造公印文及行使偽造特種文書罪，皆為死
      刑、無期徒刑、最輕本刑三年以上有期徒刑或高等法院管
      轄第一審案件以外之罪，而被告於本院準備程序進行中，
      就被訴之事實均為有罪之陳述，經本院告知簡式審判程序
      意旨，並聽取公訴人、被告及辯護人之意見後，本院合議
      庭裁定依簡式審判程序審理，復經檢察官聲請改依協商程
      序而為判決。
三、處罰條文：
    刑法第二十八條、第二百十八條第一項、第二百十六條、第
    二百十二條、第五十五條、第四十一條第一項前段、第三十
    八條第一項第二款，罰金罰鍰提高標準條例第一條前段、第
    二條，判決如主文。
四、協商判決除有刑事訴訟法第四百五十五條之四第一項第一款
    於本訊問程序終結前，被告撤銷協商合意或檢察官撤回協商
    聲請者；第二款被告協商之意思非出於自由意志者；第四款
    被告所犯之罪非第四百五十五條之二第一項所定得以協商判
    決者；第六款被告有其他較重之裁判上一罪之犯罪事實者；
    第七款法院認應諭知免刑或免訴、不受理者情形之一，及違
    反同條第二項「法院應於協商合意範圍內為判決；法院為協
    商判決所科之刑，以宣告緩刑或二年以下有期徒刑、拘役或
    罰金為限」之規定者外，不得上訴。
五、如有前項得上訴之情形者，得自收受判決送達之日起十日內
    ，向本院提出上訴書狀，上訴於第二審法院。
中　　華　　民　　國　　94　　年　　11　　月　　28　　日
                  刑事第第八庭    法　官　吳為平
                                  書記官　賴朱梅
以上正本證明與原本無異。
　　　　　　　　　　　　　　　    書記官　賴朱梅
中　　華　　民　　國　　94　　年　　11　　月　　30　　日
附錄論罪科刑法條：
刑法第二百十八條
偽造公印或公印文者，處五年以下有期徒刑。
盜用公印或公印文足以生損害於公眾或他人者，亦同。
刑法第二百十六條
行使第二百十條至第二百十五條之文書者，依偽造、變造文書或
登載不實事項或使登載不實事項之規定處斷。
刑法第二百十二條
偽造、變造護照、旅券、免許證、特許證及關於品行、能力服務
或其他相類之證書、介紹書，足以生損害於公眾或他人者，處一
年以下有期徒刑、拘役或三百元以下罰金。
